臺灣新北地方法院刑事判決
111年度審易字第814號
公  訴  人  臺灣新北地方檢察署檢察官
被      告  林沛平


上列被告因竊盜案件，經檢察官提起公訴（111 年度偵字第6594
號），本院判決如下：
    主  文
林沛平犯竊盜罪，處罰金新臺幣貳仟元，如易服勞役，以新臺幣
壹仟元折算壹日。
    事實及理由
壹、查被告林沛平所犯係死刑、無期徒刑、最輕本刑為3 年以上
    有期徒刑以外之罪，其於準備程序就被訴事實為有罪之陳述
    ，經告知簡式審判程序之旨，並聽取其與檢察官之意見後，
    本院認無不得或不宜改依簡式審判程序進行之處，爰依刑事
    訴訟法第273 條之1 第1 項、第284 條之1 之規定，裁定進
    行簡式審判程序。
貳、本案犯罪事實、證據及應適用之法條，除補充「被告林沛平
    於111 年6 月23日本院準備程序及審理中之自白（參本院卷
    附當日各該筆錄）」為證據外，餘均引用附件即檢察官起訴
    書之記載。
叁、審酌被告係具備一般智識程度及社會歷練之成年人，對於不
    得以竊盜等非法方式侵害他人財物之情，自當瞭然於胸，卻
    不思付出自身勞力或技藝，循合法、正當之途徑取得所需，
    而恣意竊取他人所有之財物，缺乏基本之法治觀念，對他人
    財產安全及權益造成危害，實有不該，兼衡被告之素行、犯
    罪之目的、手段、教育程度、職業、家庭經濟與生活狀況、
    所竊取財物之價值、案發時持有重大傷病免自行部分負擔證
    明卡（重大傷病病名詳卷）之身心健康情況，以及被告犯後
    終能坦認犯行，態度勉可等一切情狀，量處如主文所示之刑
    ，並諭知如易服勞役之折算標準，以資處罰。
肆、被告竊得如附件犯罪事實欄一所示之物，已由告訴人陳宗仁
    立據領回，故不予宣告沒收。
伍、本判決係依刑事訴訟法第310 條之2 及第454 條所製作之簡
    化判決，依法僅需記載犯罪事實、證據名稱及應適用之法條
    ，並得以簡略方式為之，如認定之犯罪事實、證據及應適用
    之法條，與檢察官起訴書之記載相同者，得引用之，附此敘
    明。
據上論斷，應依刑事訴訟法第273 條之1 第1 項、第299 條第1
項前段、第310 條之2 、第454 條（本件依刑事判決精簡原則，
僅記載程序法條文），判決如主文。
本案經檢察官黃筵銘偵查起訴，由檢察官陳炎辰到庭執行公訴。
中　　華　　民　　國    111   年 　  7  　月 　 12  　日
                 刑事第二十四庭  法  官　李俊彥   
以上正本證明與原本無異。
如不服本判決，應於判決送達後20日內敘明上訴理由，向本院提
出上訴狀（應附繕本），上訴於臺灣高等法院。其未敘述上訴理
由者，應於上訴期間屆滿後20日內向本院補提理由書「切勿逕送
上級法院」。
                                 書記官  林慈恩
中　　華　　民　　國　  111 　年　   7    月    12    日
附錄本判決論罪之法律條文：
中華民國刑法第320 條
意圖為自己或第三人不法之所有，而竊取他人之動產者，為竊盜
罪，處5 年以下有期徒刑、拘役或50萬元以下罰金。
意圖為自己或第三人不法之利益，而竊佔他人之不動產者，依前
項之規定處斷。
前二項之未遂犯罰之。
--------------------------------------------------------
附件：
臺灣新北地方檢察署檢察官起訴書
                                     111年度偵字第6594號
　　被　　　告　林沛平　女　29歲（民國00年0月00日生）
　　　　　　　　　　　　住新北市○○區○○街000巷0弄000
　　　　　　　　　　　  號
　　　　　　　　　　　　國民身分證統一編號：Z000000000號
上列被告因竊盜案件，已經偵查終結，認應提起公訴，茲將犯罪
事實及證據並所犯法條分敘如下：
　　　　犯  罪  事  實
一、林沛平意圖為自己不法所有，基於竊盜之犯意，於民國110
    年12月13日11時38分許，在新北市○○區○○路000巷0弄00號1
    樓前，徒手竊取屬於陳宗仁所有、放置於車牌號碼000-000
    號普通重型機車上之白色安全帽1頂（價值新臺幣[下同]650
    元），得手後正欲離開現場之際，為陳宗仁當場發覺並報警
    處理，經警方到場逮捕並起獲前述安全帽1頂(業已發還)
二、案經陳宗仁訴由新北市政府警察中和分局報告偵辦。
　　　　證據並所犯法條
一、證據清單：
編號 證據名稱 待證事實 1 被告林沛平之供述 被告於警詢時坦承現場監視器畫面中竊取放置於機車上白色安全帽之人，是伊本人及扣案白色安全帽已返還告訴人陳宗仁；惟於偵查中矢口否認犯行，辯稱：伊沒有偷安全帽云云。 2 告訴人陳宗仁之指訴 證明全部犯罪事實。 3 新北市政府警察局中和分局搜索扣押筆錄、扣押物品目錄表、贓物認領保管單各1份、監視器錄影畫面翻拍照片6張 佐證全部犯罪事實。 
二、核被告林沛平所為，係犯刑法第320條第1項之竊盜罪嫌。
三、依刑事訴訟法第251條第1項提起公訴。
　此　致
臺灣新北地方法院
中　　華　　民　　國　 111　　年　　4 　　月　　 1  　日
　　　　　　　　　　　　　　　檢　察　官  黃筵銘